

INFO CONTACTO

- Móvil: +34 653 36 48 46
- E-mail: sergiovencillon10@gmail.com
- LinkedIn: linkedin.com/in/sergioberdiell-sanchez-6697711b3
- Localidad: Binéfar
- Carnet de conducir y coche propio

HABILIDADES

- JAVA, SPRING BOOT, PHP, ANGULAR
- Maquetación web en CSS y Bootstrap
- Bases de datos con MySQL
- Git & GitHub

APTITUDES

- Resolución de problemas
- Capacidad de aprendizaje
- Trabajo en equipo
- Responsable
- Actitud positiva

IDIOMAS

- Ingles: Intermedic
- Catalán: Alto
- Castellano: Nativo

VISITA MI PORTFOLIO

https://portfolio-websbs.netlify.app/

o escanea el siguiente OR



SERGIO BERDIELL

BACK-END DEVELOPER

SOBRE MÍ

Me encanta la programación. Durante los últimos años de mi etapa profesional, tuve la fortuna de programar en una maquina de CNC y así descubrir mi gran vocación por el sector de la informática, más en concreto, el Desarrollo Web.

He realizado un grado superior de DAW, además de diferentes cursos de programación desde la plataforma de cursos en línea de Udemy.

Actualmente, estoy totalmente enfocado en especializarme en el lenguaje de Java junto con Spring Boot, además de, adquirir los conocimientos necesarios para poder trabajar con el framework de Angular.

FORMACIÓN

CFGS Desarrollo de Apps Web

Grado superior desarrollo de aplicaciones web 2020 - Actualidad

Cursos de programación

Cursos de programación de las plataformas de Udemy y EdTeam (HTML--CSS--JS--JAVA--PHP--SQL--ANGULAR SPRING BOOT--GIT)

2019-Actualidad

EXPERIENCIA LABORAL

Grupo GFT

Ejerciendo como Guidewire Back EndDeveloper en un proyecto internacional. 2022-Actualidad

Quim Fusters.SL

Encargado de la fabricación en taller y la programación de maquina CNC.

2008-2019 | 2020-2022